【裁判字號】    97,簡上,86
【裁判日期】    970320
【裁判案由】    妨害公務
【裁判全文】
臺灣臺南地方法院刑事判決              97年度簡上字第86號
聲  請  人  臺灣臺南地方法院檢察署檢察官
上  訴  人
即  被  告  甲○○
上列上訴人即被告因妨害公務案件，不服本院97年度簡字第282
號民國97年2月12日第1審判決（聲請簡易判決處刑案號：96年度
偵字第17980號），提起上訴，本院判決如下：
    主  文
原判決撤銷。
甲○○意圖妨害公務員依法執行一定之職務，而施強暴，處有期
徒刑陸月，如易科罰金，以新臺幣壹仟元折算壹日。緩刑貳年。
扣案之檳榔刀壹把沒收。
    事  實
一、甲○○於民國96年11月28日下午9時50許，在臺南縣佳里鎮
    ○○路136號住處內，因酒後與配偶李香蘭發生劇烈爭執，
    臺南縣警察局佳里分局佳里派出所警員丙○○據報前往處理
    ，經李香蘭當場向丙○○陳明欲攜子女3人離去，丙○○擬
    護送李香蘭及其子女至上開派出所，甲○○竟基於意圖妨害
    丙○○依法執行上開職務之犯意，而取出其所有之檳榔刀1
    把並揮舞之，對丙○○施以強暴，丙○○為排除甲○○所為
    危害李香蘭及其子女生命、身體之行為，遂依警察職權行使
    法第28條第1項規定執行職務而採取必要措施，趁機施以腕
    力制服並逮捕之，並扣得該檳榔刀一把。
二、案經臺南縣警察局佳里分局報告台灣台南地方法院檢察署檢
    察官偵查後聲請簡易判決處刑。
    理  由
一、訊之被告甲○○坦承上開犯罪事實，核與證人李香蘭、吳宜
    亭、丙○○分別於警訊、偵訊及本院審理時所為證述相符，
    並有被告甲○○之酒精測定紀錄表、扣押物品目錄表各1份
    在卷可按，足認被告之自白確與事實相符，應可採信。本件
    事實明確，被告之上開犯行，堪以認定。
二、核被告甲○○所為係犯刑法第135條第2項之意圖妨害公務員
    依法執行一定之職務，而施強暴罪。扣案之檳榔刀1把係被
    告所有，且係供其犯罪所用之物，依刑法第38條第1項第2款
    之規定，併宣告沒收。
三、原審就本件之犯罪事實、證據及應適用之法條均引用檢察官
    聲請簡易判決處刑書之記載，並依刑事訴訟法第449條第1項
    前段、第454條第2項，刑法第135條第2項（漏引借刑立法之
    第1項）、第41條第1項前段，以簡易判決判處被告有期徒刑
    6 月，並諭知如易科罰金以新臺幣1千元折算1日之折算標準
    ，固非無見，惟本案尚有扣案被告所有供犯罪所用之檳榔刀
    一把，原審未依刑法第38條第1項第2款之規定宣告沒收，於
    法未合。上訴人以其坦承犯行、其5年內未曾受有期徒刑以
    上之宣告、家中尚有稚子女待扶養、平日生活教育費用均由
    其提供等語為由提起上訴前來，雖無理由，惟原審既有前述
    不當之處，自應由本院撤銷改判。再查，上訴人前未曾受有
    期徒刑以上刑之宣告，有台灣高等法院被告全國前案紀錄表
    在卷可稽，其因一時失慮，偶罹刑典，且被告於案發後被告
    已向證人丙○○道歉，表示悔意，經證人丙○○於本院審理
    時當庭表示願原諒被告，顯有悔過之心，是被告於經此教訓
    後，應知所警惕，無再犯之虞，本院認其所宣告之刑以暫不
    執行為適當，併諭知緩刑二年，以勵自新。
據上論斷，應依刑事訴訟法第455條之1第1項、第3項、第369條
第1項前段、第364條、第299條第1項前段，刑法第135條第2項、
第1項、第41條第1項前段、第74條第1項第1款、第38條第1項第2
款，刑法施行法第1條之1，判決如主文。
本案經檢察官薛水生偵查後聲請簡易判決處刑；檢察官乙○○到
庭執行職務。
中    華    民    國    97    年    3    月    20    日
                  刑事第二庭    審判長法  官  蘇義洲
                                      法  官  徐文瑞
                                      法  官  洪士傑
以上正本證明與原本無異。
不得上訴。
                                      書記官  王政煌
中    華    民    國    97    年    3    月    20    日
論罪科刑法條：
中華民國刑法第135條
（妨害公務執行及職務強制罪）
對於公務員依法執行職務時，施強暴脅迫者，處3年以下有期徒
刑、拘役或3百元以下罰金。
意圖使公務員執行一定之職務或妨害其依法執行一定之職務或使
公務員辭職，而施強暴脅迫者，亦同。
犯前二項之罪，因而致公務員於死者，處無期徒刑或7年以上有
期徒刑；致重傷者，處3年以上、10年以下有期徒刑。


司法院資訊處製作；財團法人民間司法改革基金會備份。
